# 陈老师：关于设定受益计划

提问人：asq 时间：2014-09-17 21:17:17
陈老师： 您好，请问一个关于设定受益计划的问题。
背景：A公司一直以来对于在职员工及退休后员工在社会养老统筹之外提供每月 100 元的定额补贴。
问题：（ 1 ）员工退休后该 100 元属于A公司额外支付的义务，是否属于离职后福利-设定受益计划的范畴？
（ 2 ）由于A公司的母公司（上市公司）拟将A公司的股权以 831 为基准出售，如果属于设定受益计划，实务中有没了会计师可以简单操作的模型，可以在没有精算师精算的情况下对此予以计量？
谢谢。

回答人：chenyiwei
1 、是。 2 、据我所知仍是需要精算的。建议咨询精算方面的专业人士。

提问人：Alisa_wang 时间：2014-11-14 16:09:05
陈老师，设定受益计划的处理为：计算设定受益计划义务 及其现值，把义务金额归属于职工提供服务的期间，计算服务期间的每期服务成本，计入当期损益 或资产成本。 辞退福利和内退：在发生辞退福利和内退的当期一次性进入当期管理费用，不能分期进入。
表述上还是有区别的，那设定受益计划的分期计入每期服务成本是怎么操作的呢？以前国企改制预留的三类人员费用都是精算了一次性入账的啊。有点弄不清了，请陈老师指点！

回答人：chenyiwei
设定受益计划性质的离职后福利，将服务成本计入各期损益或资产价值的具体金额确定，都是在精算基础上进行的，在精算报告中会给出计入本期管理费用等损益科目的数字。
以前的国企改制时“三类人员费用”的精算与职工薪酬准则规定的设定受益计划精算还是有很大区别的，主要表现在： 1 、原财企[2009]117号、财企[2010]84号文等规定主要是针对国有企业发生改制重组等特殊情况下对目标企业国有净资产金额的一次性调整，而新会计准则是对设定受益计划性质的离职后福利计划进行确认和计量的常态化机制。 2 、精算的标准和范围不同：基于避免国有资产流失等方面的考虑，原财企[2009]117号、财企[2010]84号文对可从改制企业国有净资产中预留的“三类人员费用”的范围和计提标准进行了严格的限定，在很多情况下可能导致计提不足，而会计准则在确定精算的标准和范围时应根据所执行的设定受益计划的实际条款确定精算的标准、参数和范围。 （ 1 ）精算标准：原财企[2009]117号、财企[2010]84号文只允许对基准日已离退休人员的统筹外福利进行精算确认，而会计准则要求在职工提供服务的期间确认相应的成本费用，即目前在职的员工，其退休后可享受到设定受益计划福利的，应在其为企业工作期间将相关成本、费用予以确认，而不是到实际退休时才确认。 （ 2 ）精算中的参数选择：如折现率，原财企[2009]117号、财企[2010]84号文要求采用同期银行贷款利率，而会计准则规定的折现率是“资产负债表日与设定受益计划义务期限和币种相匹配的国债或活跃市场上的高质量公司债券的市场收益率”。 3 、根据原财企[2009]117号、财企[2010]84号文确认的离退休统筹外福利直接冲减国有权益，而会计准则要求分别计入对应的成本、费用项目，并将“重新计量设定受益计划净负债或净资产所产生的变动”计入其他综合收益。
但是，虽然修订后的职工薪酬准则引入了设定受益计划的会计处理，但设定受益计划的确认并不是单纯的会计技术问题，还需要得到国资委的首肯。在本月初在北京举办的中央企业 2014 年度决算培训会上，根据评价局沈莹局长的讲话，国资委对央企执行新《职工薪酬》准则的态度是：“要按照《职工薪酬》准则，及时调整职工薪酬核算范围，准确反映企业各类人员的工资及福利情况，对企业目前实行的薪酬政策进行全面梳理，规范会计核算。已实行企业年金制度的企业，不得再设定其他补充养老福利计划；尚未实行年金制度的企业，如根据企业实际情况需设定补充养老福利计划，应通过规范的企业年金制度来实施，不得设定其他形式的补充养老福利计划。在改制上市时已对有关人员费用进行预提的，不得对已纳入预提范围的人员重复设定收益计划；未对有关人员费用进行预提的企业，以及未纳入预提范围人员的统筹外费用，按照现行列支渠道列支。”

提问人：Alisa_wang 时间：2014-11-15 10:55:31
原三类人员费用，各上市公司的列报均有不同，有的列示在长期应付款下，有的是在预计负债下，有的是在应付职工薪酬下，有的是在长期应付职工薪酬下。 目前根据国资委新的列报格式，长期负债下单列了长期应付职工薪酬，原有在其他科目下列示的三类人员费用是否均应调入长期应付职工薪酬？

回答人：chenyiwei
预计资产负债表日后 12 个月后支付的均应调整到“长期应付职工薪酬”作为非流动负债列示。

提问人：木木草田 时间：2018-01-11 20:37:58
陈老师，您好，请问设定受益计划的离职后福利形成相关资产是使用这部分资金进行投资形成的资产吗？如果没有投资是都计入管理费用吗？还是需要分管理、成本、销售分别计入？

回答人：chenyiwei
一般需有专设的基金资产。资产负债表中与对应负债抵销后按净额列示。